Minutes et répertoires du notaire Pierre AVELINE, 22 avril 1687 - 5 décembre 1719 (étude XXXVIII)
Archives nationales
- Minutes de Pierre AVELINE, janvier 1689 - 1719; MC/ET/XXXVIII/9 - MC/ET/XXXVIII/197
  - Minutes (constitutions de rentes publiques). 1719, novembre, novembre 1719; MC/ET/XXXVIII/192
    Remboursement de rentes.
    - Josse (Jacques) maître fondeur rue au Maire § Quittance au roi de la veuve de .., 12 novembre 1719; MC/ET/XXXVIII/192
      quittance; Josse, Jacques
  - Minutes (constitutions de rentes publiques). 1719, décembre, décembre 1719; MC/ET/XXXVIII/193
  - Minutes (constitutions de rentes publiques). 1716, mai - 1716, juin, mai 1716 - juin 1716; MC/ET/XXXVIII/194
    Dépôt de billets.
    - Marteau (Jean Baptiste) architecte juré du roi rue Philippeaux § dépôt de billet, 29 mai 1716; MC/ET/XXXVIII/194
      Marteau, Jean Baptiste
    - Vivier (Joseph) maître sculpteur rue Neuve Saint Martin § dépôt de billet, 29 mai 1716; MC/ET/XXXVIII/194
      Vivier, Joseph
    - Malvault (Germain) maître doreur sur métaux rue Jean Robert § dépôt de billet, 2 juin 1716; MC/ET/XXXVIII/194
      Malvault, Germain
    - Surot (Louis) maçon rue de l'Egoût § dépôt de billet, 4 juin 1716; MC/ET/XXXVIII/194
      Surot, Louis
    - Rousselin (Marien) marchand verrier-faïencier rue Saint Martin § dépôt de billet 3 actes, 5 juin 1716; MC/ET/XXXVIII/194
      Rousselin, Marien
  - Minutes (constitutions de rentes publiques). 1716, juin, juin 1716; MC/ET/XXXVIII/195
    - Dorbais (Etienne), maître peintre et sculpteur, pont Notre-Dame § Dépôt de billet .., 3 juin 1716; MC/ET/XXXVIII/195
      dépôt de pièces; obligation; Dorbais, Etienne
    - Présentation de billet concernant Jean-Louis Dorbay, maître peintre, rue Montorgueil., 6 juin 1716; MC/ET/XXXVIII/195
      Montorgueil (rue); Dorbay, Jean Louis; peintre
    - Bourdot (Jean), maître peintre, rue au Maire § Dépôt de billet .., 6 juin 1716; MC/ET/XXXVIII/195
      dépôt de pièces; obligation; Bourdot, Jean
    - GÉRARD (Barthélemy) Maître doreur sur tous métaux Rue Guérin Boisseau § Billet déposé., 6 juin 1716; MC/ET/XXXVIII/195
      Gérard, Barthélémy
    - FAYDIEU (Roch) Maître menuisier Rue du Grand Hurleur § Présentation de billet .., 16 juillet 1716; MC/ET/XXXVIII/195
      Faydieu, Roch
    - DELACHAPELLE (Jean) Maître tapissier Rue Saint Denis § Présentation de billet, 17 juillet 1716; MC/ET/XXXVIII/195
      Delachapelle, Jean
    - CHÉRON (Paul), Maître peintre doreur, Rue Poissonnière § Billet déposé., 17 juillet 1716; MC/ET/XXXVIII/195
      Chéron, Paul
    - DESJARDINS (Guillaume) Maître menuisier Rue du Verbois § Représentation de billet, 18 juillet 1716; MC/ET/XXXVIII/195
      Desjardins, Guillaume
  - Minutes (constitutions de rentes publiques). 1716, juin - 1716, juillet, juin 1716 - juillet 1716; MC/ET/XXXVIII/196
  - Expéditions. 1719, janvier - 1719, novembre, janvier 1719 - novembre 1719; MC/ET/XXXVIII/197
    copie authentique
    - Constitution de rente concernant Nicolas Liévain, architecte, bourgeois de Paris, rue des Gravilliers., 15 avril 1719; MC/ET/XXXVIII/197
    - LARCHER (Pierre), Maître peintre, Rue Guerin-Boisseau. § Obligation, mai 1719; MC/ET/XXXVIII/197
      obligation; Larcher, Pierre
- Répertoire(s) de Pierre AVELINE, 22 avril 1687 - 5 décembre 1719; MC/RE/XXXVIII/2 - MC/RE/XXXVIII/3
  - Répertoire. 1687, 22 avril - 1709, 26 septembre, 22 avril 1687 - 26 septembre 1709; MC/RE/XXXVIII/2
    Informations concernant le classement et la cotation:
    Le niveau inférieur de description, quand il existe, correspond aux mentions d'actes contenues dans le répertoire. Parmi celles-ci, certaines peuvent y être décrites, de manière plus ou moins détaillée. Pour consulter l'acte proprement dit, il convient de rechercher la cote au niveau des articles (registre ou liasse) des minutes du notaire (cote de type 'MC/ET').
  - Répertoire. 1709, 27 septembre - 1719, 5 décembre, 27 septembre 1709 - 5 décembre 1719; MC/RE/XXXVIII/3